# 新收入准则下销售运费的处理

提问人：zhuzlcn6 时间：2022-04-16 18:04:19
求助陈版，境内母公司将货物运至境外子公司用于销售给境外客户，相当于是子公司备货，还没有与客户的销售合同，这种情况下母公司承担的运费在合并层面是进营业成本还是进销售费用？还是进存货存本？

回答人：chenyiwei
该项运费仅仅实现了存货在地理位置上的转移，不增加其未来经济利益流入，故在合并报表层面直接费用化处理（销售费用或管理费用）。

提问人：wx_5df09e5cd379 时间：2022-04-20 15:15:10
如果境外子公司通过境内母公司采购，且存在直接由外部供应商发货给子公司，相关运费又是由母公司承担的。合并层面，是否可以理解为公司采购承担的运费，计入存货成本呢？

回答人：chenyiwei
也可以这样理解。

提问人：zhuzlcn6 时间：2022-04-25 17:17:56
陈版，我有一点不明白，监管指引-会计类第 2 里写明：“对于与履行客户合同无关的运输费用，若运输费用属于使存货达到目前场所和状态的必要支出，形成了预期会给企业带来经济利益的资源时，运输费用应当计入存货成本，否则应计入期间费用。”我个人理解把货物从境内运到境外是为使存货达到目前场所和状态的必要支出，而且也是能从之后对客户的销售中形成利益的流入，所以，这种情况发生的运费是不是应该进存货成本？

回答人：chenyiwei
不计入存货成本。这相当于内部存货移库，不会增加未来经济利益流入。